臺灣臺中地方法院刑事判決
110年度交訴字第274號
公  訴  人  臺灣臺中地方檢察署檢察官
被      告  尤建明


上列被告因過失致死等案件，經檢察官提起公訴（110年度偵字
第13233號），被告於準備程序中就被訴事實為有罪之陳述，本
院合議庭裁定由受命法官獨任進行簡式審判程序，判決如下：
    主    文
尤建明犯過失致人於死罪，處有期徒刑陸月，如易科罰金，以新
臺幣壹仟元折算壹日。
    犯罪事實
一、尤建明於民國110年2月8日11時40分許，騎乘車牌號碼000-0
    000號普通重型機車，沿臺中市豐原區中正路由東往西方向
    行駛，行駛至中正路443號前時，本應注意應依標線之指示
    行駛，雙黃實線設於路段中，係用以分隔對向車道，並雙向
    禁止超車、跨越或迴轉，及轉彎車應讓直行車先行，而依當
    時之情況，並無不能注意之情形，竟疏未注意，貿然跨越雙
    黃線欲左轉至對向之443號時，適有杜春嬌騎乘車牌號碼000
    -000號普通重型機車搭載其孫女林○晨(105年3月生，真實姓
    名年籍詳卷)，沿中正路對向直行至此，見狀煞車不及發生
    碰撞，致杜春嬌及林○晨人車倒地，林○晨受有頭皮開放性傷
    口之傷害，及杜春嬌受有唇開放性傷口及創傷性顱內出血等
    傷害，杜春嬌經送衛生福利部豐原醫院急救，至同月26日12
    時36分許，因創傷性顱內出血合併中樞衰竭導致呼吸衰竭而
    死亡。
二、案經杜春嬌之子杜漢斌委任何家怡律師告訴、林○晨之母陳
    佩姿告訴及臺灣臺中地方檢察署檢察官自動檢舉偵查起訴。
    理    由
一、被告尤建明所犯係死刑、無期徒刑、最輕本刑為3年以上有
    期徒刑以外之罪，其於準備程序中先就被訴事實為有罪之陳
    述，經法官告知簡式審判程序之旨，並聽取公訴人及被告之
    意見後，依刑事訴訟法第273條之1第1項規定，經本院裁定
    進行簡式審判程序審理；且依同法第273條之2及第159條第2
    項規定，不適用傳聞法則有關限制證據能力之相關規定，合
    先敘明。
二、上揭犯罪事實，業據被告於偵查、本院準備程序及審理中均
    坦承不諱，核與證人即告訴人杜漢斌、陳佩姿於警詢中之證
    述相符，並有道路交通事故現場圖、道路交通事故調查報告
    表㈠、㈡、現場照片19張、被害人杜春嬌之衛生福利部豐原醫
    院診斷證明書、被害人林○晨之衛生福利部豐原醫院診斷證
    明書、監視器錄影畫面翻拍照片6張、臺灣新北地方檢察署
    檢驗報告書、相驗屍體證明書在卷可佐，足認被告前揭任意
    性自白與事實相符，堪以採信，本案事證明確，應依法論科
    。
三、論罪科刑：
  ㈠核被告所為，係犯刑法第276條之過失致人於死罪及同法第28
    4條前段之過失傷害罪。
  ㈡被告以一個過失行為，同時觸犯上開罪名，為想像競合犯，
    應依刑法第55條前段規定，從一重論以刑法第276條之過失
    致人於死罪。
  ㈢被告於肇事後留在現場，處理人員前往現場時，當場承認為
    肇事人，此有臺中市政府警察局道路交通事故肇事人自首情
    形紀錄表在卷可查，被告於有偵查犯罪權限之機關或公務員
    發覺本案犯行前，自首並接受裁判，應依刑法第62條前段規
    定，減輕其刑。
  ㈣爰以行為人之責任為基礎，審酌被告貿然跨越雙黃線左轉，
    與被害人杜春嬌騎乘及搭載林○晨之機車發生碰撞，致杜春
    嬌死亡及林○晨受有頭皮開放性傷口之傷害之犯罪手段、違
    反義務程度、所生損害，其本案犯罪情節，本應量處不得易
    科罰金之有期徒刑，然考量被告坦承犯行，並已與告訴人杜
    漢斌以新臺幣50萬元達成和解並賠償完畢，雖未賠償被害人
    林○晨及告訴人陳佩姿所受損害，惟認被告已有彌補其犯行
    所造成之部分損害，暨被告先前未有其他犯罪紀錄之素行，
    此有臺灣高等法院被告前案紀錄表在卷可憑，兼衡其於本院
    審理中自陳專科畢業之智識程度、從事塑膠射出，月收入3
    萬元之生活狀況等一切情狀，量處如主文所示之刑，並諭知
    易科罰金之折算標準。
  ㈤被告先前未曾因故意犯罪受有期徒刑以上刑之宣告，且與告
    訴人杜漢斌達成調解並賠償完畢，固如前述，然被告並未賠
    償被害人林○晨及告訴人陳佩姿所受損害，尚未完全賠償其
    犯行所造成之損害，認不宜宣告緩刑，附此敘明。
四、如不服本判決應於收受判決後20日內向本院提出上訴書狀，
    並應敘述具體理由；其未敘述上訴理由者，應於上訴期間屆
    滿後20日內向本院補提理由書（均須按他造當事人之人數附
    繕本）「切勿逕送上級法院」。
據上論斷，應依刑事訴訟法第273條之1第1項、第299條第1項前
段，刑法第276條、第284條前段、第55條前段、第62條前段、第
41條第1項前段，刑法施行法第1條之1第1項，判決如主文。
本案經檢察官康存孝提起公訴，檢察官李濂到庭執行職務。
中　　華　　民　　國　　110 　年　　11　　月　　3 　　日
                  刑事第六庭    法  官  陳昱翔
以上正本證明與原本無異。
如不服本判決應於收受判決後20日內向本院提出上訴書狀，並應
敘述具體理由；其未敘述上訴理由者，應於上訴期間屆滿後20日
內向本院補提理由書（均須按他造當事人之人數附繕本）「切勿
逕送上級法院」。
告訴人或被害人如不服判決，應備理由具狀向檢察官請求上訴，
上訴期間之計算，以檢察官收受判決正本之日起算。 
                                書記官  陳筱惠
中　　華　　民　　國　　110 　年　　11　　月　　3 　　日
附錄論罪科刑法條
刑法第276條
因過失致人於死者，處5年以下有期徒刑、拘役或50萬元以下罰
金。
刑法第284條
因過失傷害人者，處1年以下有期徒刑、拘役或10萬元以下罰金
；致重傷者，處3年以下有期徒刑、拘役或30萬元以下罰金。